【裁判字號】    97,易,831
【裁判日期】    970612
【裁判案由】    賭博
【裁判全文】
臺灣彰化地方法院刑事判決               97年度易字第831號
公  訴  人  臺灣彰化地方法院檢察署檢察官
被      告  丙○○
      （原名蕭靜怡）
            乙○○
            甲○○
                      巷2號
上列被告等因賭博案件，經檢察官聲請簡易判決處刑（97年度偵
字第752 、1212號），本院北斗簡易庭認為不宜逕以簡易判決處
刑，移由本院刑事庭改依通常程序審理，判決如下：
    主  文
丙○○共同在公眾得出入之場所賭博財物，處罰金新臺幣貳萬捌
仟元，如易服勞役，以新臺幣壹仟元折算壹日。扣案如附表編號
一、二、三所示之物均沒收。
乙○○共同在公眾得出入之場所賭博財物，處罰金新臺幣貳萬元
，如易服勞役，以新臺幣壹仟元折算壹日。扣案如附表編號一、
二、三所示之物均沒收。
甲○○共同在公眾得出入之場所賭博財物，處罰金新臺幣貳萬元
，如易服勞役，以新臺幣壹仟元折算壹日。扣案如附表編號一、
二、三所示之物均沒收。
    犯罪事實
一、丙○○於民國93年間，取得彰化縣政府營利事業登記證、彰
    化縣政府電子遊戲場業級別證，在彰化縣二林鎮○○里○○
    路○ 段324 號1 樓開設「大富電子遊戲場」，擔任負責人。
    竟基於賭博之單一犯意，自96年9 月間某日起，在上開公眾
    得出入之場所內，擺放其所有之電動賭博機具共計16臺（詳
    如附表一所示），並分別於96年8 月15日、96年10月1 日以
    月薪新臺幣（下同）21000 元、27000 元雇用甲○○、乙○○擔任店員，負責遊戲場管理工作及為賭客兌換代幣、開分
    、確認分數及兌換現金之工作，渠等即共同基於賭博之犯意
    聯絡及行為分擔，與他人賭博財物。其賭博方式為由賭客在
    櫃臺以現金賭資兌換代幣後（1 代幣為現金10元），持代幣
    投入機臺，再由賭客以「1 比1 」、「1 比5 」及「1 比10
    」不等之比例押注把玩，若未押中，所投入之代幣，即由機
    臺即該店取得，如押中則可贏得倍數不等之分數，並得以所
    累積之分數，在上開遊戲場內交給丙○○、甲○○以兌換現
    金，而遊戲場之賭客並不需支付該電子遊戲場任何場地費或
    抽頭。嗣於97年1 月14日晚間11時許，為警持本院所核發之
    搜索票至上揭店內執行搜索查獲，並當場該遊戲場內扣得電
    動賭博機具16臺（含IC板21塊，詳如附表編號一所示），在
    兌換籌碼處櫃臺扣得現金賭資1 萬9100元、1200元及代幣1
    批（詳如附表編號二所示），暨扣得丙○○所有供遊戲場經
    營賭博使用之寄分卡22張、營業支出表21張、機臺開臺金額
    表21張、簽到簿3 張、臺子咬幣單3 張、現金投庫表1 張、
    監視系統主機1 臺及監視鏡頭10支（詳如附表編號三所示）
    ，而查悉上情。
二、案經彰化縣警察局芳苑分局報請臺灣彰化地方法院檢察署檢
    察官偵查後聲請簡易判決處刑，本院北斗簡易庭認為不宜逕
    以簡易判決處刑，移由本院刑事庭改依通常程序審理。
    理  由
一、按被告以外之人於審判外之陳述，雖不符刑事訴訟法第159
    條之1 至第159 條之4 之規定，而經當事人於審判程序同意
    作為證據，法院審酌該言詞陳述或書面陳述作成時之情況，
    認為適當者，亦得為證據。當事人、代理人或辯護人於法院
    調查證據時，知有第159 條第1 項不得為證據之情形，而未
    於言詞辯論終結前聲明異議者，視為有前項之同意，刑事訴
    訟法第159 條之5 定有明文。查本案全部卷證，公訴人及被
    告等人均不爭執其證據能力，本院復衡以該等供述證據作成
    時之情況，應為適當，是可認後述所引用證據之證據能力均
    無疑義，合先敘明。
二、上開犯罪事實，業據被告丙○○、乙○○、甲○○分別於警
    詢、偵查中及本院審理時坦承不諱，且所供內容互核相符，
    並有查獲現場照片、現場圖、彰化縣政府營利事業登記證、
    彰化縣政府電子遊戲場營業級別證、門號0000000000號行動
    電話通聯紀錄等附卷可稽（參見97年度偵字第752 號偵卷，
    第45-48 、51、52、53、129-132 頁）。暨有如附表編號一
    、二、三所示之電動賭博機具16臺（含IC板21塊）、現金賭
    資1 萬9 100 元、1200元、代幣1 批、寄分卡22張、營業支
    出表21張、機臺開臺金額表21張、簽到簿3 張、臺子咬幣單
    3 張、現金投庫表1 張、監視系統主機1 臺及監視鏡頭10
    支扣案可資佐證，足徵被告3 人之自白均與事實相符，堪以
    採信。本件事證明確，被告丙○○、乙○○、甲○○之賭博
    犯行均堪認定，應依法論科。
三、核被告丙○○、乙○○、甲○○所為，均係犯刑法第266 條
    第1 項前段之在公眾得出入之場所賭博罪。被告丙○○、乙○○、甲○○均係基於單一之決意，在密切接近之一定時、
    地持續實行賭博之複次行為，依社會客觀通念，堪認符合一
    個反覆、延續性之行為觀念，在刑法評價上，應僅成立「集
    合犯」之包括一罪。被告丙○○、乙○○、甲○○，互有犯
    意聯絡與行為分擔，為共同正犯。爰審酌被告等人之素行，
    本件扣案機具之數量，及本件被告丙○○為實際負責人，而
    被告乙○○、甲○○係受僱員工，及渠等犯罪之動機、目的
    係貪圖一時之僥倖，並考量渠等以經營遊戲場擺放賭博機具
    之方式與他人賭博，危害社會善良風俗，暨被告等人犯後均
    坦承犯行、態度良好等一切情狀，分別量處如主文所示之刑
    ，並均依刑法第42條第3 項之規定，諭知易服勞役之折算標
    準。又扣案如附表編號一、二所示之物，或為當場賭博之器
    具，或為兌換籌碼處之財物，業據被告等人所自承在卷，均
    應依刑法第266 條第2 項之規定宣告沒收之；另扣案如附表
    編號三所示之物，均為被告丙○○所有，且為遊藝場內使用
    之物品無訛，業據被告丙○○等人供明在卷，則該等物品既
    均屬被告丙○○所有，且供本件賭博犯罪所用之物，爰依刑
    法第38條第1 項第2 款之規定宣告沒收之，並基於共犯責任
    共同之法理，亦對被告乙○○、甲○○宣告沒收。
四、公訴意旨另略以：被告丙○○、乙○○、甲○○共同基於意
    圖營利之犯意聯絡，提供賭博場所並聚眾賭博，經營「大富
    電子遊戲場」，因認被告3 人另涉犯刑法第268 條之意圖營
    利提供場所賭博罪及聚眾賭博罪。惟按犯罪事實應依證據認
    定之，無證據不得認定犯罪事實；又不能證明被告犯罪者，
    應諭知無罪之判決，刑事訴訟法第154 條第2 項、第301 條
    第1 項分別定有明文。查被告丙○○、乙○○、甲○○經營
    前開電子遊戲場並無向客人收取場地費或抽頭費之情事，且
    被告等人係利用電子遊戲機具不確定之輸贏機率，與不特定
    之賭客賭博財物，並以該電子遊戲機具出現之偶然事實決定
    勝負，性質上係利用電子遊戲機具，與不特定之賭客對賭，
    被告等人本身即具賭客之身分，而屬普通賭博罪之對向犯，
    是以被告等人就擺設電子遊戲機具與不特定人賭博，尚難認
    有何營利意圖。雖電子遊戲機具，可經由IC板程式設計，使
    經營者得勝之或然率較高，然仍具賭博射倖性之特質，經營
    者於當下與賭客對賭時仍有輸錢之可能（即經營者與人對賭
    當時並非一定有利可圖），尚不能因長久機率累積之結果該
    電子遊戲機具必然贏錢，即認此應構成刑法第268 條之罪責
    ，本件被告等人之行為，核與刑法第268 條之意圖營利供給
    賭博場所罪及聚眾賭博罪構成要件有間。此外，本院復查無
    其他積極證據足資證明被告等人有何意圖營利之行為，就此
    部分原應為被告等人無罪之諭知，惟公訴意旨認被告等人就
    此部分之罪嫌，與上開經論罪科刑之普通賭博罪，均有想像
    競合犯之裁判上一罪關係，故爰不另為無罪之諭知，併此敘
    明。
據上論斷，應依刑事訴訟法第452 條、第299 條第1 項前段，刑
法第28條、第266 條第1 項前段、第2 項、第42條第3 項、第38
條第1 項第2 款，刑法施行法第1 條之1 ，判決如主文。
本案經檢察官黃淑媛到庭執行職務。
中    華    民    國    97    年    6     月    12    日
                  刑事第一庭          法  官  郭麗萍
以上正本證明與原本無異。
如不服本判決，應於判決送達後10日內，向本院提出上訴書狀，
上訴書狀應「敘述具體上訴理由」，並按他造當事人之人數附繕
本。「切勿逕送上級法院」。
中    華    民    國    97    年    6     月    13    日
                                      書記官  張子涵
附錄本案論罪科刑法條全文：
中華民國刑法第266條
（普通賭博罪與沒收物）
在公共場所或公眾得出入之場所賭博財物者，處 1 千元以下罰金
。但以供人暫時娛樂之物為賭者，不在此限。
當場賭博之器具與在賭檯或兌換籌碼處之財物，不問屬於犯人與
否，沒收之。
附表：
一、電動賭博機具（「七彩神燈」2 臺、「超悟空」2 臺、「賓
    果連線」1 臺、「東方之珠」1 臺、「滿貫大亨」2 臺、「
    黃金馬」2 臺、「小瑪莉」3 臺、「戰國風雲」1 臺及「動
    物奇觀」2 臺）共16臺電動遊戲機具（含IC板21塊）。
二、現金賭資新臺幣1 萬9100元、1200元及代幣1 批。
三、寄分卡22張、營業支出表21張、機臺開臺金額表21張、簽到
    簿3 張、臺子咬幣單3 張、現金投庫表1 張、監視系統主機
    1 臺及監視鏡頭10支。


司法院資訊處製作；財團法人民間司法改革基金會備份。
